【裁判字號】    97,聲,946
【裁判日期】    970925
【裁判案由】    返還提存物
【裁判全文】
臺灣桃園地方法院民事裁定               97年度聲字第946號
聲  請  人  合眾紙業股份有限公司
法定代理人  戊○○
相  對  人  桃新紙業股份有限公司
法定代理人  甲○○
            乙○○○
            丙○○
            己○○原名謝水聯.
            丁○○
            庚○○○  桃園縣八.
上列當事人間聲請返還提存物事件，本院裁定如下：
    主  文
臺灣板橋地方法院八十九年度存字第二三一０號提存事件，聲請
人所提存之提存物即第一商業銀行可轉讓定期存單，合計面額新
臺幣陸拾萬元，准予返還。
    理  由
一、按訴訟終結後，供擔保人證明已定20日以上之期間，催告受
    擔保利益人行使權利而未行使者，法院應依供擔保人之聲請
    ，以裁定命返還其提存物，民事訴訟法第104 條第1 項第3
    款定有明文。依同法第106 條規定，上開規定於其他依法令
    供訴訟上之擔保者準用之。而訴訟終結，宜從廣義解釋，包
    括執行程序終結在內。故債權人於執行程序終結後，定20日
    以上之期間催告受擔保利益人行使權利而未行使者，法院即
    得依上開規定裁定准許返還提存物。
二、聲請意旨略以：聲請人前依本院89年度全天字第3755號民事
    裁定為擔保假扣押執行，曾提供第一商業銀行之無記名可轉
    讓定期存單，面額合計新臺幣（下同）60萬元為擔保金（面
    額50萬元1 張、10萬元1 張），並以臺灣板橋地方法院89年
    度存字第2310號擔保提存事件提存，而查封相對人公司（本
    院按，該公司業於民國94年3 月30日經廢止登記在案）所有
    之財產在案。茲因聲請人聲請撤銷上開假扣押之裁定並撤回
    假扣押程序之執行，並聲請本院發函催告相對人於21日內行
    使權利，惟期限已經過而未見相對人行使，爰依法聲請裁定
    返還上開擔保金等語，並提出本院89年度全天字第3755號假
    扣押裁定、臺灣板橋地方法院提存所函、本院95年度全聲字
    第264 號撤銷假扣押裁定暨確定證明書、臺灣板橋地方法院
    96年1 月25日板院輔89執全地字第2005號執行命令撤銷通知
    、本院97年5 月5 日桃院永民純97年度聲字第555 號催告相
    對人行使權利函為證。
三、經查，聲請人主張之事實，業據提出上開證物供本院查對無
    訛，本院並依職權調取本院89年度全天字第3755號假扣押裁
    定卷宗、臺灣板橋地方法院89年度執全字第2005號假扣押執
    行卷宗、臺灣板橋地方法院89年度存字第2310號提存卷宗、
    本院97年度全聲字第264 號撤銷假扣押卷宗、本院97年度聲
    字第555 號通知行使權利卷宗核閱屬實；復向本院及臺灣板
    橋地方法院民事庭、簡易庭及非訟中心分案室查詢無誤，有
    本院民事紀錄科查詢表2 紙、臺灣板橋地方法院97年7 月30
    日輔民科字第051428號函附卷可憑，堪信上開主張為真正，
    依上揭說明，聲請人之聲請，核無不合，應予准許。
四、依民事訴訟法第104 條第1 項第3 款、第106 條前段，裁定
    如主文。
中    華    民    國    97    年    9     月    25    日
                  民事第一庭    法  官  范明達
以上正本係照原本作成
如對本裁定抗告須於裁定送達後10日內向本院提出抗告狀，並應
繳納抗告裁判費新台幣1,000 元。
中    華    民    國    97    年    9     月    25    日
                                書記官  張豐松


司法院資訊處製作；財團法人民間司法改革基金會備份。
